Linda Angulo Lopez 40 Rue Paul Allaine 77850-HERICY

06.76.28.66.26 angulo.linda@gmail.com

Héricy, le 10/05/2023

OBJET: Candidature ouverte

Bonjour Madame, Monsieur,

Je suis botaniste et professionnel du développement durable, passionné par l'analyse géo-spatiale et expert en restauration des écosystèmes. Veuillez accepter ma candidature, vous trouverez mon cv en pièce jointe.

Je possède les compétences techniques et managériales pour mettre en place un projet scientifique reproductible et intervenir à toutes les phases du développement d'un projet GIS - Full Stack - Al avec une suite de technologies que je maîtrise Postgres-Postgis QGIS-ArcGIS, Javascript-Node-JavaScript et Py-R et reste ouvert aux autres technologies.

Veuillez agréer, Madame, Monsieur, l'expression de mes sincères salutations.

Bien cordialement,

Ang who.

Mme Angulo Lopez, Linda

ANNEX:



Linda ANGULO in

Développeurse - Full Stack - Cloud - devOps - SIG - IA



Je possède les compétences techniques et managériales pour mettre en place un projet scientifique reproductible et intervenir à toutes les phases du développement d'un projet SIG - Full Stack.

CONTACT



06.76.28.66.26



angulo.linda@gmail.com



Héricy, 77850



Véhiculée, Permis B

FORMATION

- DÉVELOPPEUR D'APPLICATIONS, 2021
- MINES DIPLOMA, 2000 Mines ParisTech-PSL, Paris
- M1 PHYSIOLOGIE VÉGÉTALE, 1995 Université du Witwatersrand, JHB
- LICENCE EN SCIENCE, 1994

CERTIFICATIONS



























LANGUES

- ANGLAIS langue maternelle
- AFRIKAANS Bilingue
- FRANCAIS

AUTODIDACTE

- CARTOGRAPHIE Geo Apps et Web SIG
- Infographie dynamique et dépliants
- ILLUSTRATION

D'histoire naturelle et icons

DISPONIBLE DÈS MARS 2024

EXPERIENCES PROFESSIONNELLES

Administrateur de base de données (développeur d'applications) 10/2022 – 03/2023, Muséum National d'Histoire Naturelle, Paris, Franc

Missions: Mettre en place un système d'information permettant la réutilisation des données créées relatives à la dispersion du pavot à opium dans le passé et l'exploitation de ces données dans des logiciels SIG open source tels que QGIS.

Résultats: Je crée une base de données sémantiquement interopérable, avec une collaboration qui assure que les efforts sont transmissibles et reproductibles.

Technicien SIG, 01/2022 - 09/2022 GRDF, Réseau et distribution de gaz, Savigny le Temple, France

Missions: Produire des plans pour l'inspection programmée du réseau de gazoducs d'île-de-France et suivi des dossiers cartographiques confiés de la réception à la fermeture, dans les délais prescrits.

Résultats: J'ai contribué à l'amélioration des procédures de production et traitement des données géographiques en faisant passer la création de tournées d'inspection d'un processus bruyant à un processus efficace, transparent et répétable avec un ajout d'une liste d'attributs graphiques cibles par tournée.

Webmaster, 06/2021 - 07/2021

Mines ParisTech-PSL, Enseignement supérieur des ingénieurs, Fontainebleau, France

Missions: Gestion de projets de site web et l'étude d'architecture de l'information, plus le design UX et développement Web

Résultats: J'ai engagé les parties prenantes dans l'analyse des besoins et attentes des internautes et mis en place un site de démonstration en adéquation avec leurs attentes.

Actuellement en CDD

Développeur informatique à l'unité d'appui et de recherche, UAR 3468 (BBEES) Bases de données Biodiversité, Écologie, Environnement et Sociétés

Missions : Une refonte de l'interface web et de la base de données développée en 2018 est au cœur de ce projet qui cartographie la translocation des différents phylums.

Muséum National d'Histoire Naturelle - CNRS CP 55, 55 rue Buffon 75005 Paris Tél : 01 40 79 34 44

Courriel: linda.angulo-lopez@mnhn.fr

















COMPÉTENCES

- Capable de concevoir, créer et gérer des projets de Développement Web, d'Analyse SIG, Cartographie et de Développement Durable.
- Capacité à prendre des décisions, faire preuve d'esprit d'entreprise pour améliorer les processus, et est à l'aise avec l'ambiguïté.
- Excellente compétence interpersonnelle et de communication tant à l'écrit qu'à l'oral.
- Motivé pour travailler avec des partenaires extérieurs et aimez travailler en équipe tout en ayant un bon niveau d'autonomie.
- Bonne connaissance du travail international des établissements d'enseignement supérieur internationaux.
- Facilité de fédérer et assurer l'engagement d'acteurs du global nord et sud ainsi que d'horizons différents.